# 剩余可抵扣亏损能否部分确认递延所得税资产

提问人：wx_620e60e3880a 时间：2022-02-17 23:02:46
请教各位老师，假设一家公司在 19 年确认的可抵扣亏损 100 万，20-21年公司均为盈利状态，没有计提递延所得税资产。到 21 年底剩余可抵扣亏损 80 万。 21 年底预测公司未来 3 年均可盈利，盈利预计在 60 万，在 21 年底可以对 80 万可弥补亏损中的 60 万，计提递延所得税资产吗？
所得税的准则第十五条的说明是“企业对于能够结转以后年度的可抵扣亏损和税款抵减，应当以很可能获得用来抵扣可抵扣亏损和税款抵减的未来应纳税所得额为限，确认相应的递延所得税资产”，这个未来应纳税所得额未限，是否 21 年可以按照预计未来 3 年能够盈利的 60 万来计提递延所得税资产呢？

回答人：chenyiwei
可以这样理解，在 2021 年底可以对 80 万可弥补亏损中的 60 万计提递延所得税资产。